---
title: "Cost of life"
output: 
  html_document:
    code_folding: show
    theme:
      bg: "#202123"
      fg: "#B8BCC2"
      primary: "#EA80FC"
      secondary: "#00DAC6"
      base_font:
        google: Prompt
      heading_font:
        google: Proza Libre
---


```{r setup, include=FALSE} 
library(flexdashboard)
library(tidyverse)
library(ggplot2)
library(plyr)
library(dplyr)
library(plotly)
library(reshape2)
library(gridExtra)
library(flexdashboard)
library(crosstalk)
library(leaflet)
library(DT)
```



### Dataset y workflow

Datos "Global Cost of Living"

-   Licencia CCO 1.0
-   Incluye precios actuales de más de 50 productos basicos y/o servicios

Proceso de creación y diseño

- Uso de mapas y escalas de colores para explorar patrones geográficos de los costes de vida.
- Uso de una paleta de colores divergentes asignando un color por producto para facilitar la interpretación de los plots.
- Aplicación de herramientas interactivas para facilitar la navegación a lo largo de las visualizaciones, incoporar datos adicionales sin sobrecargar la imagen, permitir generar visualizaciones de datasets con gran cantidad de variables.

##### Preguntas a abordar

-   ¿Cuales son los paises mas caros del planeta?
-   ¿En que paises el coste de vida es menor en proporcion al sueldo medio?
-   ¿Que categorias de productos tienen mayor variacion entre localidades?
-   ¿Que productos son responsables de incrementar mas los gastos de vida?



### Most expensive countries

```{r, echo=FALSE}

data <- read.csv("cost-of-living_v2.csv")

col_index <- read.delim("Column_index.txt", sep= "\t", header = TRUE)

names(data) <- col_index$Descripción

data_subset <- data[, c(1:2, 10:25, 31,38:41, 44, 50, 
                            53, 54, 56, 57)]

names(data_subset) <- c("City", "Country", "Water (0.33L)", "Milk (1L)","Bread (500g)", "Rice (1 Kg)", "Eggs (12 U)", 
                        "Cheese (1 Kg)", "Chicken (1 Kg)", "Beef (1 Kg)", "Apples (1 Kg)", "Banana (1 Kg)",
                        "Oranges (1 Kg)", "Tomato (1 Kg)", 
                        "Potatoes (1 Kg)", "Onion (1 Kg)", "Lettuce (1U)", "Water (1.5L)", "Transport monthly pass", "Services (Gas/electricity/water...)",
                        "Call (1 min)", "Internet (60 Mbps)", "Gym (monthly)", "Kinder garden (montly)", 
                        "Apartment 1 room (monthly)", "Apartment 3 room (monthly)", "Sqmt price", "Salary (monthly)",
                        "Mortgage rate")

#1. Create a variable with the cost of life per city 
data_subset$cost_life <- rowSums(data_subset[,c(3:25)])

#2. Create a variable representing the proportion of salary destinated to cover basic cost of life
data_subset$cost.salary <- data_subset$cost_life/data_subset$`Salary (monthly)`                                             


#3. Plot cost of life per country
#Create a subset after removing rows with NA
data_subset_NArm <- data_subset[complete.cases(data_subset),]

cost_country_absolut <- aggregate(data_subset_NArm$cost_life, list(data_subset_NArm$Country), FUN=mean, na.action = na.omit) 
vect_count <- structure(cost_country_absolut$x, .Names = as.character(cost_country_absolut$Group.1))

g <- list(scope = 'world')
cost <- plot_geo(cost_country_absolut) %>%
  add_trace(z = vect_count, locationmode = "country names", locations = ~Group.1,
            color = ~x, colors = 'Purples') %>%
  colorbar(title = "Absolut cost of life by country ($)") %>%
  layout(geo = g)
cost

```




### Proportion of the salary to cover basic expenses

```{r, echo=FALSE, warning=FALSE}
library(RJSONIO)
test <- data_subset_NArm
nrow <- nrow(test)
counter <- 1
test$lon[counter] <- 0
test$lat[counter] <- 0
while (counter <= nrow){
  CityName <- gsub(' ','%20',test$City[counter]) #remove space for URLs
  CountryCode <- test$Country[counter]
  url <- paste(
    "http://nominatim.openstreetmap.org/search?city="
    , CityName
    , "&countrycodes="
    , CountryCode
    , "&limit=9&format=json"
    , sep="")
  x <- fromJSON(url)
  if(is.vector(x)){
    test$lon[counter] <- x[[1]]$lon
    test$lat[counter] <- x[[1]]$lat    
  }
  counter <- counter + 1
}

# Create a filter input

test$lat <- as.numeric(test$lat)
test$lon <- as.numeric(test$lon)
sd <- SharedData$new(test)
getColor <- function(test) {
  sapply(test$cost.salary, function(cost.salary) {
  if(cost.salary <= 1) {
    "green"
  } else if(cost.salary <= 5) {
    "orange"
  } else {
    "red"
  } })
}
icons <- awesomeIcons(
  icon = 'ios-close',
  iconColor = 'black',
  library = 'ion',
  markerColor = getColor(test)
)
bscols(filter_slider("cost.salary", "Proportion of salary to basic cost", sd, column=~cost.salary, step= 0.1, min=0, max=26))
```


```{r, echo=FALSE, warning=FALSE}
sd %>% leaflet() %>% addTiles() %>% addAwesomeMarkers(
  lng = ~lon,
  lat = ~lat,
  icon=icons, 
  label = ~paste0(City, " (click for info)"),
  popup = 
    ~paste0(
      "City: ", test$City, 
      "<br>Salary: ", test$`Salary (monthly)`,
      "<br>Cost/Salary: ", test$cost.salary))

datatable(sd, extensions="Scroller", style="bootstrap", class="compact", width="100%",
                 options=list(deferRender=TRUE, scrollY=300, scroller=TRUE))


```


### Variation of product prices across cities

```{r, echo=FALSE, warning=FALSE}

#Create a vector with one color by product 
library(RColorBrewer)
n <- 21
qual_col_pals = brewer.pal.info[brewer.pal.info$category == 'qual',]
col_vector = unlist(mapply(brewer.pal, qual_col_pals$maxcolors, rownames(qual_col_pals)))
names(col_vector) <- levels(factor(c(colnames(test[-c(1,2, 25:33)]))))

# Coefficient of variation
CV <- sapply(test[,-c(1,2, 25:33)], function(x) sd(x) / mean(x) * 100)
CV_Product <- as_tibble(CV)
CV_name <-as_tibble(colnames(test[,-c(1,2, 25:33)]))
CV <- data.frame(CV_name, CV_Product)
names(CV) <- c("Product", "CV")
CV_plot <- ggplot(CV, aes(Product, CV, color = Product)) + geom_point() + 
  scale_color_manual(name= "Product",values = col_vector) +
  ylab("Coefficient of variation") + theme_classic() + 
  theme(axis.text.x = element_text(angle = 90, vjust = 0.5, hjust=1), legend.position = "none") + ggtitle("Variation of prices across localities (Coefficient of variation)")
ggplotly(CV_plot)
```

```{r, echo=FALSE, warning=FALSE}

# Boxplot
test_melt <- melt(test[,-c(25:33)], id= c("City", "Country"))
test_melt <- test_melt[order(test_melt$variable),]
Price_boxplot <- ggplot(data = test_melt, aes(x=variable, y=log(value), fill=variable)) + geom_boxplot() + 
  scale_fill_manual(name= "Product",values = col_vector) + theme_classic() +
  theme(axis.text.x = element_blank()) +
  ggtitle("Variation of prices across localities (Raw price)")
ggplotly(Price_boxplot)


```

### Increment of cost of life due to products
```{r, echo=FALSE, warning=FALSE}

#Productos responsables de incrementar coste de vida

Price_scatter <- test[,-c(25:30,32:33)] %>%
  gather(-c(City, Country, cost.salary), key = "var", value = "value") %>%
  ggplot(aes(x = value, y = cost.salary)) +
    geom_point(aes(color= var)) +
    facet_wrap(~ var, scales = "free") +
    theme_bw()+ 
  scale_color_manual(name= "Product",values = col_vector)

ggplotly(Price_scatter)


```